【裁判字號】    97,抗,273
【裁判日期】    970318
【裁判案由】    聲請撤銷緩刑
【裁判全文】
臺灣高等法院刑事裁定                   97年度抗字第273號
抗  告  人
即  受刑人  甲○○
上列抗告人因竊盜案件，不服臺灣板橋地方法院中華民國97年1
月8日撤銷緩刑宣告之裁定（97年度撤緩字第6號），提起抗告，
本院裁定如下：
    主  文
原裁定撤銷。
檢察官之聲請駁回。
    理  由
一、本件聲請意旨略以：受刑人甲○○因竊盜案件，經臺灣桃園
    地方法院以95年度桃簡字第1891號判處有期徒刑6 月，緩刑
    3 年，緩刑期間付保護管束，並於96年3 月26日確定。茲因
    受保護管束人經臺灣板橋地方法院檢察署檢察官傳喚未到，
    並經警拘提稱：依址未遇、行蹤不明，其行為違反保安處分
    執行法第74條之2 第2 款之規定，情節重大，爰依保安處分
    執行法第74條之3 第1 項，刑事訴訟法第476 條之規定，聲
    請撤銷緩刑之宣告等語。
二、原審裁定略以：本件聲請人之聲請，有法務部戶役政連結作
    業系統個人基本資料、臺灣板橋地方法院檢察署送達證書、
    檢察官拘票、報告書、臺灣桃園地方法院95年度桃簡字第
    1891號判決書及臺灣高等法院被告前案紀錄表各1份在卷可
    稽，足見該受刑人確有未於保護管束期間內服從檢察官之命
    令，從而，本件聲請人之聲請與保安處分執行法第74條之2
    第2款、第74條之3第1項之規定相符，且情節重大，應撤銷
    其緩刑之宣告。
三、抗告意旨略以：抗告人於95年6月6日入伍，至96年8月6日退
    伍，當兵期間並未收到通知，放假回家，家人也未告知，所
    以不知要報到，96年8月6日以後也沒收到通知，直至97年1
    月23日才收到撤銷緩刑之裁定等語。
四、原審以「按受保護管束人在保護管束期間內，應服從檢察官
    及執行保護管束者之命令，保安處分執行法第74條之2第2款
    定有明文。又受保護管束人違反該法第74條之2各款情形之
    一，情節重大者，檢察官得聲請撤銷保護管束或緩刑之宣告
    ，亦為同法第74條之3第1項所明定」。本件受刑人甲○○因
    竊盜案件，經臺灣桃園地方法院以95年度桃簡字第1891號判
    處有期徒刑6月，緩刑3年，緩刑期間付保護管束，並於96年
    3月26日確定。茲因受保護管束人經臺灣板橋地方法院檢察
    署檢察官傳喚未到，並經警拘提稱：依址未遇、行蹤不明，
    其行為違反保安處分執行法第74條之2第2款之規定，情節重
    大，爰依保安處分執行法第74條之3第1項，刑事訴訟法第47
    6條之規定，撤銷緩刑之宣告」，固非無見。然查：抗告人
    確於95年6月6日入伍，直至96年8月6日始退伍，此有96年8
    月5日退伍令影本一紙在卷可憑。又對於現役軍人之送達，
    「應向」該管長官為之，此觀刑事訴訟法第六十二條準用民
    事訴訟法第一百二十九條之規定自明。經查，依卷附執行傳
    票送達回證所示，臺灣板橋地方法院檢察署之執行通知，係
    於96年7月5日寄存台北縣政府警察局蘆州分局延平派出所，
    並未向抗告人軍中長官為之，似不生送達之效力，則該送
    達顯不合法。抗告人既未收受執行通知，自無從知悉報到日
    期，要難認其有違背檢察官及執行保護管束者之命令，原審
    未詳查受刑人未能報到之原因，誤認其有違反保安處分執行
    法第74條之2第2款之規定，情節重大，遽依聲請撤銷緩刑之
    宣告，即有未合，抗告人以前詞提起抗告，為有理由，應撤
    銷原裁定，駁回檢察官撤銷緩刑之聲請。
五、據上論斷，依刑事訴訟法第四百十三條，裁定如主文。
中    華    民    國    97    年    3    月     18    日
                    刑事第一庭審判長法  官  葉騰瑞
                                    法  官  王炳梁
                                    法  官  莊明彰
以上正本證明與原本無異。
不得再抗告。
                                    書記官  吳金來
中    華    民    國    97    年    3    月     18    日


司法院資訊處製作；財團法人民間司法改革基金會備份。
